【裁判字號】    88,訴緝,150
【裁判日期】    890104
【裁判案由】    偽造文書等
【裁判全文】
臺灣桃園地方法院刑事判決                        八十八年度訴緝字第一五號
    公  訴  人  臺灣桃園地方法院檢察署檢察官
    被      告  丙○○
右列被告因偽造文書等案件，經檢察官提起公訴（八十八年度偵緝字第一六四號），
嗣被告於本院審理中均不到案而經本院通緝，於八十八年十二月二十三日始緝獲到案
，本院判決如左：
    主      文
丙○○共同行使偽造私文罪，足以生損害於他人，處有期徒刑壹年，緩刑肆年。
丁○○、甲○○身分證上「葉永源」、「林美麗」之照片各壹張、買賣契約書所偽造
「丁○○」之署押貳枚（含指印貳枚），均沒收。
    事      實
一、丙○○基於概括之犯意，與葉永源（已經判決確定）共同意圖為自己不法之所有
    ，二人基於犯意聯絡，於八十三年二月間，先拾得丁○○之身分證一張（侵占遺
    失物部分已罹於時效），丙○○即以換貼葉永源照片之方式，變造丁○○之身分
    證，於年二月二十五日下午二時許，二人共同駕駛車號六一六─四九五二號自用
    小客車，至桃園縣楊梅鎮○○路三Ｏ一號乙○○所經營之大中汽車商行，由葉永
    源持右揭變造身分證，向乙○○詐稱係丁○○，欲出售該部自用小客車，並由葉
    永源以丁○○之名義偽簽丁○○之署押二枚而偽造汽車買賣契約書交付與乙○○
    ，足以生損害於丁○○，乙○○並因而陷於錯誤，以葉永源真係丁○○本人欲出
    售該自用小客車，而交付定金新台幣（以下同）十五萬元予葉永源，得手後即駕
    車離去，二人並朋分該款項。丙○○又於同年三月間，拾得甲○○所遺失之身分
    證一張（侵占遺失物部分己罹於時效），與林美麗（已經判決確定）基於共同意
    圖為自己不法所有之犯意聯絡，以同一換貼林美麗照片之方式，變造甲○○之身
    分證，於同月三十一日下午二時三十分許，二人再共同駕駛右揭車輛至新竹市○○路○段一二五號之某汽車商行，由林美麗持上開變造之甲○○身分證，以同一
    手法，向該商行詐稱係甲○○本人，欲向該商行借款二十萬元時，經該商行負責
    人發覺有異，經發覺報警當場查獲林美麗，丙○○則趁隙逃逸，二人始未得手。
二、經桃園縣警察局大園分局報請臺灣桃園地方法院檢察署檢察官偵查起訴。
        理    由
一、訊據被告丙○○對於右揭犯行均坦承不諱，並經被害人乙○○及證人丁○○、甲○○於警訊中指訴明確，核與共犯葉永源、林美麗於本院八十三年度訴字第一０
    六一號所涉相同案件審理中所供相符，另有變造之丁○○、甲○○身分證各一張
    、汽車買賣契約書一式二份等件附於上開案卷足資佐證，本件事證已臻明確，被
    告犯行洵堪認定。
二、核被告所為，係犯刑法第二百十六條、第二百十二條之行使變造身分證罪、第二
    百十六條、第二百十條之行使偽造私文書罪、第三百三十九條第一項之詐欺取財
    罪。被告與葉永源、林美麗間各有犯意聯絡及行為分擔，均為共同正犯，其偽造
    之低度行為，均為高度之行使行為所吸收，及偽造「丁○○」署押之行為為偽造
    之階段行為，均不另論罪。又被告先後一次詐欺取財既遂、一次詐欺取財未遂及
    二次行使偽造私文書、二次行使變造證件犯行，時間緊接，罪名與構成要件均相
    同，顯係基於概括之犯意反覆為之，均為連續犯，均應依刑法第五十六條之規定
    論以一罪，並加重其刑。又被告所犯上開三罪間有方法結果之牽連犯關係，應從
    一重之行使偽造私文書罪處斷。爰審酌被告品行、犯罪之動機、目的、手段、所
    生之危害及犯罪後之態度尚佳等一切情狀，量處如主文所示之刑。末查，被告前
    未曾受有期徒刑以上刑之宣告，此有本院被告全國前案紀錄表一紙在卷可稽，其
    經此偵審程序及刑之宣告，應知警惕而無再犯之虞，且被告現因罹敗血症併白血
    球增高、糖尿病併高血糖症、低血鈉症等嚴重病症，行動不便並須長期入院為徹
    底治療，有壢新醫院診斷證明書一紙附卷可稽，所宣告之刑，本院認以暫不執行
    為適當，併予宣告緩刑四年，以勵自新。
三、丁○○、甲○○身分證上「葉永源」、「林美麗」之照片各一張，為共同正犯葉
    永源、林美麗所有且供犯罪所用之物，應依刑法第三十八條第一項第二款規定宣
    告沒收。另買賣契約書上葉永源所偽造「丁○○」之署押二枚（含指印二枚），
    為偽造之署押，併依刑法第二百十九條宣告沒收。
據上論斷，應依刑事訴訟法第二百九十九條第一項前段，刑法第二十八條、第五十六
條、第二百十六條、第二百十條、第二百十二條、第三百三十九條第一項、第五十五
條、第七十四條第一款、第三十八條第一項第二款、第二百十九條，罰金罰鍰提高標
準條例第一條前段，判決如主文。
本案經檢察官張春暉到庭執行職務。
中      華      民      國      八十九    年    一      月    四      日
                                臺灣桃園地方法院刑事第四庭
                                      法  官  孫惠琳
右正本證明與原本無異。
如不服本判決，應於判決送達後十日內向本院提出上訴狀( 應附繕本 )，上訴於
臺灣高等法院。
                                      書記官   劉飛龍
中      華      民      國      八十九    年    一      月    七     日
附論罪科刑依據之法條：
刑法第三百三十九條
意圖為自己或第三人不法之所有，以詐術使人將本人或第三人之物交付者，處五年以
下有期徒刑、拘役或科或併科一千元（已提高十倍為一萬元）以下罰金。
以前項方法得財產上不法之利益或使第三人得之者，亦同。
前二項之未遂犯罰之。
偽造、變造私文書，足以生損害於公眾或他人者，處五年以下有期徒刑。
刑法第二百十二條
偽造、變造護照、旅券、免許證、特許證及關於品行、能力、服務或其他相類之證書
、介紹書，足以生損害於公眾或他人者，處一年以下有期徒刑，拘役或三百元以下罰
金。
刑法第二百十六條
行使第二百十條至第二百十五條之文書者，依偽造、變造文書或登載不實事項或使登
載不實事項之規定處斷。
刑法第二百十條
偽造、變造私文書，足以生損害於公眾或他人者，處五年以下有期徒刑。


司法院資訊處製作；財團法人民間司法改革基金會備份。
